臺灣新竹地方法院宣示判決筆錄　　　　　 96年度易字第319號
公　訴　人　臺灣新竹地方法院檢察署檢察官
被　　　告　乙○○
指定辯護人　本院公設辯護人　丁○○
上列被告因竊盜案件，檢察官提起公訴（96年度偵字第2220、22
80、2690、2789號）後，聲請改依協商程序而為判決，本院於中
華民國96年6月29日下午5時在本院刑事第9法庭宣示判決，出席
職員如下：
法官起立朗讀判決主文、犯罪事實要旨、處罰條文及告以上訴限
制、期間並提出上訴狀之法院，且諭知記載其內容：
一、主  文：
    乙○○於夜間侵入住宅竊盜，處有期徒刑捌月。又毀越安全
    設備於夜間侵入住宅竊盜，處有期徒刑捌月。又竊盜，處有
    期徒刑肆月。又毀越門扇、安全設備竊盜，未遂，處有期徒
    刑肆月。又攜帶兇器竊盜，未遂，處有期徒刑肆月，扣案之
    美工刀壹支、老虎鉗壹支、一字型螺絲起子壹支均沒收之。
    應執行有期徒刑貳年。扣案之美工刀壹支、老虎鉗壹支、一
    字型螺絲起子壹支均沒收之。
二、犯罪事實要旨：
  (一)乙○○意圖為自己不法之所有，於民國95年12月26日21時許
    之夜間，開啟未上鎖之後院鐵門，侵入新竹縣竹東鎮○○里
    ○鄰○○路○段203巷200號甲○○住處，徒手竊取放置於該址
    1樓後院之不鏽鋼桌1張、不鏽鋼製水溝蓋2片、魚化石2件、
    鐵門2片及砂輪機1具，並於行竊之際，在樓梯、客廳、前庭
    院等地遺留其抽過之香菸菸蒂；旋又另行起意，打破隔壁古
    楨祥住處3樓玻璃窗之安全設備而無故侵入，徒手竊取不鏽
    鋼製鐵門1片，並於行竊之際在廚房遺留其抽過之香菸菸蒂
    。嗣翌日上午9時，甲○○發現遭竊後報警，經警在古楨祥
    住處廚房內採獲香菸菸蒂，送鑑後與乙○○唾液之DNA-STR
    型別相同而循線查獲。
  (二)乙○○意圖為自己不法之所有，於96年1月初某日晚上，在
    新竹縣竹東鎮○○里○○路柯湖子段138之8號之遠傳電信股
    份有限公司基地臺，徒手竊取該公司所有價值約新臺幣（下
    同）25萬元之電纜線25公尺，得手後逃逸。嗣因行竊之際在
    現場遺留其抽過之香菸菸蒂，為警採證送鑑後與乙○○唾液
    之DNA-STR型別相同而循線查獲。
  (三)乙○○意圖為自己不法之所有，於96年1月26日，再度毀壞2
    扇不鏽鋼鋁門及1樓通往2樓樓梯間之窗戶1扇，無故侵入甲
    ○○上開住處，進入客廳，徒手竊取2瓶保特瓶裝之礦泉水
    、箝子、刀子後，飲用礦泉水後將保特瓶丟置該址倉庫外庭
    院，又至倉庫拆下不鏽鋼攪拌機、不鏽鋼桌子，放置在甲○
    ○所有車號8135-MX號自用小貨車上，將該車推出倉庫外之
    庭院，並敲破該車窗玻璃，敲壞啟動鑰匙電門鎖，欲竊取該
    等財物及車輛，惟因無法發動而未能得逞。嗣同日上午9時
    30分許，甲○○發現遭竊後報警，經警在甲○○住處之倉庫
    外庭院採得上開保特瓶，送鑑後與乙○○唾液之DNA-STR型
    別相同而循線查獲。
  (四)乙○○於96年4月28日甫因前開(一)(二)(三)之竊盜犯行，經檢察
    官訊問完畢，竟仍不知悔改，意圖為自己不法之所有，於96
    年4月29日凌晨3時48分許，在新竹縣竹東鎮○○路538巷19
    號丙○○經營之客家米生產廠區，持客觀上可為兇器使用之
    美工刀1支、老虎鉗1支、一字型螺絲起子1支，下手竊取價
    值約25萬元之污水處理器1組，惟尚未拆卸完畢即為丙○○
    發覺報警，於當日凌晨4時10分許，在新竹縣竹東鎮光明硌
    538巷19號後面田邊產業道路追及逮捕，致未能得逞，並扣
    得美工刀1支、老虎鉗1支、一字型螺絲起子1支。
三、處罰條文：
    刑法第321條第1項第1款、第2款、第3款、第2項、第320條
    第1項、第25條、第51條第5款、第38條第1項第2款。
四、附記事項：扣案之油壓剪1支、鐮刀1支、萬用扳手2支，被
    告否認係其所有之物，無證據證明係被告所有，供本案犯罪
    所用或犯罪預備之物，爰不為沒收之諭知；至於扣案被告行
    竊時所穿著之紅色花紋帽子1頂、紫色外套1件、深藍色格子
    襯衫1件、深色長褲1件，雖係被告所有，惟非供犯罪所用或
    犯罪預備之物，故亦不為沒收之諭知。
五、協商判決除有刑事訴訟法第455條之4第1項第1款於本訊問程
    序終結前，被告撤銷協商合意或檢察官撤回協商聲請者；第
    2款被告協商之意思非出於自由意志者；第4款被告所犯之罪
    非第455條之2第1項所定得以聲請協商判決者；第6款被告有
    其他較重之裁判上一罪之犯罪事實者；第7款法院認應諭知
    免刑或免訴、不受理者情形之一，及違反同條第2項「法院
    應於協商合意範圍內為判決；法院為協商判決所科之刑，以
    宣告緩刑或2年以下有期徒刑、拘役或罰金為限」之規定者
    外，檢察官與被告均不得上訴。
六、如有前項得上訴之情形，得自收受宣示判決筆錄送達之日起
    10 日內，向本院提出上訴書狀，上訴於第2審法院。
中　　華　　民　　國　　96　　年　　6　　月　　29 　　日
            　　　刑事第五庭    書記官　蔡玉嬌
                                法　官  吳靜怡
以上筆錄正本係照原本作成。
中　　華　　民　　國　　96　　年　　6　　月　　29 　　日
                                書記官  蔡玉嬌
附錄本案論罪科刑法條全文：
中華民國刑法第320條（普通竊盜罪、竊佔罪）
意圖為自己或第三人不法之所有，而竊取他人之動產者，為竊盜
罪，處5年以下有期徒刑、拘役或5百元以下罰金。
意圖為自己或第三人不法之利益，而竊佔他人之不動產者，依前
項之規定處斷。
前二項之未遂犯罰之。
中華民國刑法第321條（加重竊盜罪）
犯竊盜罪而有左列情形之一者，處 6 月以上、 5 年以下有期徒刑：
一  於夜間侵入住宅或有人居住之建築物、船艦或隱匿其內而犯之
    者。
二  毀越門扇、牆垣或其他安全設備而犯之者。
三  攜帶兇器而犯之者。
四  結夥三人以上而犯之者。
五  乘火災、水災或其他災害之際而犯之者。
六  在車站或埠頭而犯之者。
前項之未遂犯罰之。
